# Author: Csilla HORVATH (Szeged Team)

Config:
  hfst:
    Gen: ../../../src/generator-gt-norm.hfst
    Morph: ../../../src/analyser-gt-norm.hfst
  xerox:
    Gen: ../../../src/generator-gt-norm.xfst
    Morph: ../../../src/analyser-gt-norm.xfst
    App: lookup

Tests:



# todo:
# Then: run analyser, then correct.


  Noun - хӯрыг: # "(eng) sack/(hun) zsák/(rus) мешок" - full paradigm

     хӯрыг+N+Sg+Nom: хӯрыг
     хӯрыг+N+Sg+Loc: хӯрыгт
     хӯрыг+N+Sg+Lat: хӯрыгн
     хӯрыг+N+Sg+Abl: хӯрыгныл
     хӯрыг+N+Sg+Ins: хӯргыл
     хӯрыг+N+Sg+Tra: хӯргиг

     хӯрыг+N+Du+Nom: хӯргыг
     хӯрыг+N+Du+Loc: хӯргыгт
     хӯрыг+N+Du+Lat: хӯргыгн
     хӯрыг+N+Du+Abl: хӯргыгныл
     хӯрыг+N+Du+Ins: хӯргыгтыл

     хӯрыг+N+Pl+Nom: хӯргыт
     хӯрыг+N+Pl+Loc: хӯргытт
     хӯрыг+N+Pl+Lat: хӯргытн
     хӯрыг+N+Pl+Abl: хӯргытныл
     хӯрыг+N+Pl+Ins: хӯргытыл

     хӯрыг+N+Sg+PxSg1+Nom: хӯргум
     хӯрыг+N+Sg+PxSg1+Loc: хӯргумт
     хӯрыг+N+Sg+PxSg1+Lat: хӯргумн
     хӯрыг+N+Sg+PxSg1+Abl: хӯргумныл
     хӯрыг+N+Sg+PxSg1+Ins: хӯргумтыл

     хӯрыг+N+Du+PxSg1+Nom: хӯргагум
     хӯрыг+N+Du+PxSg1+Loc: хӯргагумт
     хӯрыг+N+Du+PxSg1+Lat: хӯргагумн
     хӯрыг+N+Du+PxSg1+Abl: хӯргагумныл
     хӯрыг+N+Du+PxSg1+Ins: хӯргагумтыл

     хӯрыг+N+Pl+PxSg1+Nom: хӯрганум
     хӯрыг+N+Pl+PxSg1+Loc: хӯрганумт
     хӯрыг+N+Pl+PxSg1+Lat: хӯрганумн
     хӯрыг+N+Pl+PxSg1+Abl: хӯрганумныл
     хӯрыг+N+Pl+PxSg1+Ins: хӯрганумтыл

     хӯрыг+N+Sg+PxSg2+Nom: хӯргын
     хӯрыг+N+Sg+PxSg2+Loc: хӯргынт
     хӯрыг+N+Sg+PxSg2+Lat: хӯргынн
     хӯрыг+N+Sg+PxSg2+Abl: хӯргынныл
     хӯрыг+N+Sg+PxSg2+Ins: хӯргынтыл

     хӯрыг+N+Du+PxSg2+Nom: хӯргагын
     хӯрыг+N+Du+PxSg2+Loc: хӯргагынт
     хӯрыг+N+Du+PxSg2+Lat: хӯргагынн
     хӯрыг+N+Du+PxSg2+Abl: хӯргагынныл
     хӯрыг+N+Du+PxSg2+Ins: хӯргагынтыл

     хӯрыг+N+Pl+PxSg2+Nom: [хӯрган, хӯрганын]
     хӯрыг+N+Pl+PxSg2+Loc: [хӯргант, хӯрганынт]
     хӯрыг+N+Pl+PxSg2+Lat: [хӯрганн, хӯрганынн]
     хӯрыг+N+Pl+PxSg2+Abl: [хӯрганныл, хӯрганынныл]
     хӯрыг+N+Pl+PxSg2+Ins: [хӯргантыл, хӯрганынтыл]

     хӯрыг+N+Sg+PxSg3+Nom: хӯрге
     хӯрыг+N+Sg+PxSg3+Loc: хӯргет
     хӯрыг+N+Sg+PxSg3+Lat: хӯрген
     хӯрыг+N+Sg+PxSg3+Abl: хӯргеныл
     хӯрыг+N+Sg+PxSg3+Ins: хӯргетыл

     хӯрыг+N+Du+PxSg3+Nom: хӯргаге
     хӯрыг+N+Du+PxSg3+Loc: хӯргагет
     хӯрыг+N+Du+PxSg3+Lat: хӯргаген
     хӯрыг+N+Du+PxSg3+Abl: хӯргагеныл
     хӯрыг+N+Du+PxSg3+Ins: хӯргагетыл

     хӯрыг+N+Pl+PxSg3+Nom: хӯрганэ
     хӯрыг+N+Pl+PxSg3+Loc: хӯрганэт
     хӯрыг+N+Pl+PxSg3+Lat: хӯрганэн
     хӯрыг+N+Pl+PxSg3+Abl: хӯрганэныл
     хӯрыг+N+Pl+PxSg3+Ins: хӯрганэтыл

     хӯрыг+N+Sg+PxDu1+Nom: хӯрыгмен
     хӯрыг+N+Sg+PxDu1+Loc: хӯрыгмент
     хӯрыг+N+Sg+PxDu1+Lat: хӯрыгменн
     хӯрыг+N+Sg+PxDu1+Abl: хӯрыгменныл
     хӯрыг+N+Sg+PxDu1+Ins: хӯрыгментыл

     хӯрыг+N+Du+PxDu1+Nom: хӯргагамен
     хӯрыг+N+Du+PxDu1+Loc: хӯргагамент
     хӯрыг+N+Du+PxDu1+Lat: хӯргагаменн
     хӯрыг+N+Du+PxDu1+Abl: хӯргагаменныл
     хӯрыг+N+Du+PxDu1+Ins: хӯргагаментыл

     хӯрыг+N+Pl+PxDu1+Nom: хӯрганамен
     хӯрыг+N+Pl+PxDu1+Loc: хӯрганамент
     хӯрыг+N+Pl+PxDu1+Lat: хӯрганаменн
     хӯрыг+N+Pl+PxDu1+Abl: хӯрганаменныл
     хӯрыг+N+Pl+PxDu1+Ins: хӯрганаментыл

     хӯрыг+N+Sg+PxDu2+Nom: хӯргын
     хӯрыг+N+Sg+PxDu2+Loc: хӯргынт
     хӯрыг+N+Sg+PxDu2+Lat: хӯргынн
     хӯрыг+N+Sg+PxDu2+Abl: хӯргынныл
     хӯрыг+N+Sg+PxDu2+Ins: хӯргынтыл

     хӯрыг+N+Du+PxDu2+Nom: хӯргаген
     хӯрыг+N+Du+PxDu2+Loc: хӯргагент
     хӯрыг+N+Du+PxDu2+Lat: хӯргагенн
     хӯрыг+N+Du+PxDu2+Abl: хӯргагенныл
     хӯрыг+N+Du+PxDu2+Ins: хӯргагентыл

     хӯрыг+N+Pl+PxDu2+Nom: хӯрганэн
     хӯрыг+N+Pl+PxDu2+Loc: хӯрганэнт
     хӯрыг+N+Pl+PxDu2+Lat: хӯрганэнн
     хӯрыг+N+Pl+PxDu2+Abl: хӯрганэнныл
     хӯрыг+N+Pl+PxDu2+Ins: хӯрганэнтыл

     хӯрыг+N+Sg+PxDu3+Nom: хӯрген
     хӯрыг+N+Sg+PxDu3+Loc: хӯргент
     хӯрыг+N+Sg+PxDu3+Lat: хӯргенн
     хӯрыг+N+Sg+PxDu3+Abl: хӯргенныл
     хӯрыг+N+Sg+PxDu3+Ins: хӯргентыл

     хӯрыг+N+Du+PxDu3+Nom: хӯргаген
     хӯрыг+N+Du+PxDu3+Loc: хӯргагент
     хӯрыг+N+Du+PxDu3+Lat: хӯргагенн
     хӯрыг+N+Du+PxDu3+Abl: хӯргагенныл
     хӯрыг+N+Du+PxDu3+Ins: хӯргагентыл

     хӯрыг+N+Pl+PxDu3+Nom: хӯрганэн
     хӯрыг+N+Pl+PxDu3+Loc: хӯрганэнт
     хӯрыг+N+Pl+PxDu3+Lat: хӯрганэнн
     хӯрыг+N+Pl+PxDu3+Abl: хӯрганэнныл
     хӯрыг+N+Pl+PxDu3+Ins: хӯрганэнтыл

     хӯрыг+N+Sg+PxPl1+Nom: хӯргув
     хӯрыг+N+Sg+PxPl1+Loc: хӯргувт
     хӯрыг+N+Sg+PxPl1+Lat: хӯргувн
     хӯрыг+N+Sg+PxPl1+Abl: хӯргувныл
     хӯрыг+N+Sg+PxPl1+Ins: хӯргувтыл

     хӯрыг+N+Du+PxPl1+Nom: хӯргагув
     хӯрыг+N+Du+PxPl1+Loc: хӯргагувт
     хӯрыг+N+Du+PxPl1+Lat: хӯргагувн
     хӯрыг+N+Du+PxPl1+Abl: хӯргагувныл
     хӯрыг+N+Du+PxPl1+Ins: хӯргагувтыл

     хӯрыг+N+Pl+PxPl1+Nom: хӯрганув
     хӯрыг+N+Pl+PxPl1+Loc: хӯрганувт
     хӯрыг+N+Pl+PxPl1+Lat: хӯрганувн
     хӯрыг+N+Pl+PxPl1+Abl: хӯрганувныл
     хӯрыг+N+Pl+PxPl1+Ins: хӯрганувтыл

     хӯрыг+N+Sg+PxPl2+Nom: хӯргын
     хӯрыг+N+Sg+PxPl2+Loc: хӯргынт
     хӯрыг+N+Sg+PxPl2+Lat: хӯргынн
     хӯрыг+N+Sg+PxPl2+Abl: хӯргынныл
     хӯрыг+N+Sg+PxPl2+Ins: хӯргынтыл

     хӯрыг+N+Du+PxPl2+Nom: хӯргаген
     хӯрыг+N+Du+PxPl2+Loc: хӯргагент
     хӯрыг+N+Du+PxPl2+Lat: хӯргагенн
     хӯрыг+N+Du+PxPl2+Abl: хӯргагенныл
     хӯрыг+N+Du+PxPl2+Ins: хӯргагентыл

     хӯрыг+N+Pl+PxPl2+Nom: хӯрганэн
     хӯрыг+N+Pl+PxPl2+Loc: хӯрганэнт
     хӯрыг+N+Pl+PxPl2+Lat: хӯрганэнн
     хӯрыг+N+Pl+PxPl2+Abl: хӯрганэнныл
     хӯрыг+N+Pl+PxPl2+Ins: хӯрганэнтыл

     хӯрыг+N+Sg+PxPl3+Nom: хӯрганыл
     хӯрыг+N+Sg+PxPl3+Loc: хӯрганылт
     хӯрыг+N+Sg+PxPl3+Lat: хӯрганылн
     хӯрыг+N+Sg+PxPl3+Abl: хӯрганылныл
     хӯрыг+N+Sg+PxPl3+Ins: хӯрганылтыл

     хӯрыг+N+Du+PxPl3+Nom: хӯргаганыл
     хӯрыг+N+Du+PxPl3+Loc: хӯргаганылт
     хӯрыг+N+Du+PxPl3+Lat: хӯргаганылн
     хӯрыг+N+Du+PxPl3+Abl: хӯргаганылныл
     хӯрыг+N+Du+PxPl3+Ins: хӯргаганылтыл

     хӯрыг+N+Pl+PxPl3+Nom: [хӯрганыл, хӯргананыл]
     хӯрыг+N+Pl+PxPl3+Loc: [хӯрганылт, хӯргананылт]
     хӯрыг+N+Pl+PxPl3+Lat: [хӯрганылн, хӯргананылн]
     хӯрыг+N+Pl+PxPl3+Abl: [хӯрганылныл, хӯргананылныл]
     хӯрыг+N+Pl+PxPl3+Ins: [хӯрганылтыл, хӯргананылтыл]
